ACORDAO-COMPLETO-2421534

ACÓRDÃO DE RELAÇÃO

ACÓRDÃO DE RELAÇÃO 8521/2020 ATA 27/2020 - PRIMEIRA CÂMARA

Acórdão 8521/2020-TCU-Primeira Câmara
Trata-se de recurso de reconsideração interposto por José Farias de Castro contra os itens 9.2, 9.3 e 9.5 do Acórdão 8996/2018-TCU-Primeira Câmara, por meio do qual esta Corte de Contas julgou suas contas irregulares, imputando-lhe débito e multa (peça 55) .
Considerando que, regularmente notificado, em 9/10/2018 (peça 78) , da deliberação recorrida, o responsável somente compareceu aos autos em 26/10/2018, oportunidade em que protocolizou seu recurso de reconsideração (peça 82) ;
Considerando que o prazo para a interposição desse recurso é de 15 (quinze) dias, nos termos do art. 285 do Regimento Interno do TCU;
Considerando que "a data de início do prazo é contada a partir do primeiro dia em que houver expediente no Tribunal", nos termos do art. 19, § 3º, da Resolução TCU 170/2004, o termo a quo para análise da tempestividade foi o dia 10/10/2018, sendo certo que o termo final para sua interposição se deu no dia 24/10/2018;
Considerando que argumento novo ou tese jurídica nova não podem ser considerados fatos novos, vez que não representam documentos ou acontecimentos cujo conhecimento se daria posteriormente à decisão recorrida;
Considerando que a tentativa de se provocar a pura e simples rediscussão de deliberações do TCU com base em discordância com as conclusões deste Tribunal não se constitui em fato ensejador do conhecimento do recurso fora do prazo legal;
Considerando que o recorrente não traz aos autos documentos que demonstrem a superveniência de fatos novos, razão pela qual a intempestividade constatada não pode ser afastada, a teor do art. 285, § 2º, do Regimento Interno/TCU;
Os Ministros do Tribunal de Contas da União, quanto ao processo a seguir relacionado, ACORDAM, por unanimidade, com fundamento no art. 32, inciso I e parágrafo único, da Lei 8.443/1992, e nos arts. 143, inciso IV, alínea "b", e § 3º, 277, inciso I, e 285, caput e § 2º, do Regimento Interno do TCU, de acordo com os pareceres emitidos nos autos, em:
a) não conhecer do recurso de reconsideração interposto por José Farias de Castro, por restar intempestivo e não apresentar fatos novos; e
b) encaminhar cópia desta decisão, acompanhada da instrução da unidade técnica, ao recorrente e aos órgãos/entidades interessados.
1. Processo TC-Processo 016.660/2016-1 (TOMADA DE CONTAS ESPECIAL) 
	1.1. Responsáveis: Construtora Majestade Ltda - Me (07.230.701/0001-66) ; José Farias de Castro (XXX.776.953-XX) ; Omar de Caldas Furtado Filho (XXX.663.903-XX) .
	1.2. Recorrente: José Farias de Castro (XXX.776.953-XX) .
	1.3. Órgão: Prefeitura Municipal de Brejo/MA.
	1.4. Relator: Ministro Vital do Rêgo.
	1.5. Representante do Ministério Público: Procurador Marinus Eduardo De Vries Marsico.
	1.6. Relator da deliberação recorrida: Ministro Bruno Dantas.
	1.7. Unidade Técnica: Secretaria de Recursos (Serur) .
	1.8. Representação legal: Walter de Sousa Barros.
	1.9. Determinações/Recomendações/Orientações: não há.

Primeira Câmara

Prefeitura Municipal de Brejo/MA.

Construtora Majestade Ltda - Me (07.230.701/0001-66); José Farias de Castro (XXX.776.953-XX); Omar de Caldas Furtado Filho (XXX.663.903-XX).

ACORDAO-COMPLETO-2435350

Acórdão de Relação 11695/2020 - Primeira Câmara

Acórdão de Relação

VITAL DO RÊGO

Ministro Bruno Dantas.

Walter de Sousa Barros.

Procurador Marinus Eduardo De Vries Marsico.

TOMADA DE CONTAS ESPECIAL (TCE)

Secretaria de Recursos (Serur).